【裁判字號】    89,易,911
【裁判日期】    891214
【裁判案由】    違反毒品危害防制條例
【裁判全文】
臺灣新竹地方法院刑事判決                          八十九年度易字第九一一號
    公  訴  人  臺灣新竹地方法院檢察署檢察官
    被      告  甲○○
右列被告因違反毒品危害防制條例案件，經檢察官提起公訴（八十九年度毒偵字第一
四五六、一七三七號）及移送併案審理（八十九年度毒偵字第二一七四、二四一一號
），本院判決如左：
    主  文
甲○○連續施用第二級毒品，累犯，處有期徒刑捌月。
    事  實
一、甲○○前於民國八十五年間因違反麻醉藥品管理條例案件，經本院竹東簡易庭於
    八十五年十一月二十八日，以八十五年度竹東簡字第一六五號判處有期徒刑四月
    並諭知易科罰金折算標準確定，其自八十六年一月二十四日起至八十六年五月二
    十三日止入監執行。又於八十五年間因違反麻醉藥品管理條例案件，經本院於八
    十五年七月二十二日，以八十五年度易字第一八六七號判處有期徒刑四月並諭知
    易科罰金折算標準確定，其於八十五年十一月二十五日易科罰金執行完畢；惟因
    其另於八十五年間因竊盜案件，經臺灣高等法院以八十五年度上易字第四二四三
    號判處有期徒刑八月確定，上開二案件，嗣經臺灣高等法院以八十六年度聲字第
    三四二號定其應執行有期徒刑十月確定，扣除聲請易科罰金之已執行有期徒刑四
    月部分，應執行殘刑有期徒刑六月，是自八十六年五月二十四日接續執行，迄至
    八十六年十一月二十三日執行完畢。
二、甲○○猶不知悔改，於八十七年間因施用毒品案件，經本院裁定送觀察、勒戒後
    ，認無繼續施用毒品之傾向，業經臺灣新竹地方法院檢察署檢察官於八十七年八
    月十一日以八十七年度偵字第四九三二號不起訴處分確定。又於不起訴處分後五
    年內再施用毒品，經本院裁定送觀察、勒戒結果，認有繼續施用毒品之傾向，而
    由本院以八十八年度毒聲字第一一○二號裁定令入戒治處所施以強制戒治一年，
    並經本院於八十九年六月三十日以八十八年度易字第一一○○號判處有期徒刑七
    月確定。其執行強制戒治三月後，再經本院以八十八年度毒聲字第二四四五號裁
    定停止強制戒治，所餘期間宣付保護管束，其於八十八年十二月二十二日出所。
三、甲○○於保護管束期間，復基於概括之犯意，自八十九年三月三十一日晚間十時
    許回溯前九十六小時內某時起至八十九年八月十九日晚間九時二十五分許回溯前
    九十六小時內某時止，連續在新竹朋友家中等處，將安非他命置於吸食器內，下
    方以火燒烤成煙之吸食方式，施用第二級毒品安非他命多次，嗣分別於八十九年
    三月三十一日經警定期採尿；於八十九年五月一日、八十九年八月六日經臺灣新
    竹地方法院檢察署觀護人定期採尿；於八十九年八月十九日晚間九時二十五分許
    ，為警在新竹縣竹東鎮○○街五二九巷十六號查獲。
四、案經新竹縣警察局竹東分局報請臺灣新竹地方法院檢察署檢察官偵查起訴及主動
    偵查起訴；暨新竹縣警察局竹東分局、橫山分局報請臺灣新竹地方法院檢察署檢
    察官移送併案審理。
    理  由
一、訊據被告甲○○固坦承自八十九年四月底起至八十九年八月十九日的前數日止，
    連續施用第二級毒品安非他命之事實，惟矢口否認八十九年三月三十一日前數日
    施用安非他命犯行。經查：
  （一）按甲基安非他命經口服投與後，約百分之七十於二十四小時內自尿中排出，
        約百分之九十於九十六小時內自尿中排出，：：且甲基安非他命成分之檢出
        與其投與方式、投與量、個人體質、採尿時間與檢測儀器之精密度等諸多因
        素相關，因此僅憑尿液中成甲基安非他命陽性反應，並無法確定推算吸食時
        間距採尿時間長短，惟依上述資料推斷，最長可能不會超過四日，有行政院
        衛生署藥物食品檢驗局八十一年二月八日（八一）藥檢壹字第○○一一五六
        號函一紙附卷可稽。查，被告於八十九年三月三十一日晚間十時許經警定期
        採尿，經送臺灣檢驗科技股份有限公司檢驗，其以最具公信力之ＥＩＡ酵素
        螢光偏極免疫分析法初步檢驗、氣相層析質譜儀分析法確認，結果呈安非他
        命陽性反應，有該公司於八十九年四月二十五日出具之ＣＺ0000000
        0000濫用藥物尿液檢驗報告附卷可稽，是認被告於八十九年三月三十一
        日晚間十時回溯前九十六小時內某時施用安非他命犯行，堪予認定，被告空
        言否認犯行，顯無足採信。
  （二）次查，被告餘三次採尿送驗結果，均呈安非他命陽性反應，有昭信科技顧問
        股份有限公司於八十九年五月十日出具之濫用藥物陽性檢體檢驗報告、行政
        院衛生署藥物食品檢驗局於八十九年八月三十一日出具之ＣＺ000000
        00000號濫用藥物陽性檢體檢驗報告、新竹縣衛生局於八十九年九月八
        日出具之竹縣衛六字第八九一五五○號尿液檢驗單等件附卷可稽，被告上開
        自白部分，應與事實相符，堪足採信。此外，有臺灣新竹地方法院檢察署八
        十七年度偵字第四九三二號不起訴處分書、臺灣新竹地方法院檢察署刑案資
        料查註紀錄表、本院八十八年度易字第一一○○號刑事判決、臺灣高等法院
        被告全國前案紀錄表附卷可憑。本案事證已臻明確，被告犯行洵堪認定，自
        應依法予以論罪科刑。
二、核被告所為，係犯毒品危害防制條例第十條第二項之施用第二級毒品罪。其施用
    第二級毒品安非他命前後之持有第二級毒品毒品安非他命之低度行為，為施用之
    高度行為所吸收，不另論罪。其先後多次施用毒品犯行，時間緊接，所犯構成要
    件相同之罪名，顯係基於概括之犯意為之，為連續犯，依刑法第五十六條規定論
    以一罪，並加重其刑。公訴人雖僅就被告於八十九年三月三十一日晚間十時回溯
    前九十六小時內、八十九年五月一日回溯前四日內某時施用第二級毒品犯行提起
    公訴，因本院前開論科之施用第二級毒品犯行與之有連續犯之裁判上一罪關係，
    為起訴效力所及，本院應併予審酌，附此敘明。末查，被告前於八十五年間因違
    反麻醉藥品管理條例案件，經本院竹東簡易庭於八十五年十一月二十八日，以八
    十五年度竹東簡字第一六五號判處有期徒刑四月並諭知易科罰金折算標準確定，
    自八十六年一月二十四日起至八十六年五月二十三日止入監執行。又於八十五年
    間因違反麻醉藥品管理條例案件，經本院於八十五年七月二十二日，以八十五年
    度易字第一八六七號判處有期徒刑四月並諭知易科罰金折算標準確定，其於八十
    五年十一月二十五日易科罰金執行完畢；惟因其另於八十五年間因竊盜案件，經
    臺灣高等法院以八十五年度上易字第四二四三號判處有期徒刑八月確定，上開二
    案件，嗣經臺灣高等法院以八十六年度聲字第三四二號定其應執行有期徒刑十月
    確定，扣除聲請易科罰金之已執行有期徒刑四月部分，應執行殘刑有期徒刑六月
    ，是自八十六年五月二十四日接續執行，迄至八十六年十一月二十三日執行完畢
    ，有臺灣高等法院被告全國前案紀錄表、臺灣新竹地方法院檢察署刑案資料查註
    紀錄表在卷可按，其於未滿五年再犯本件有期徒刑以上之罪，為累犯，應依刑法
    第四十七條規定，遞加重其刑。爰審酌被告施用毒品安非他命害人害己，危害國
    民健康至深且鉅，且經觀察、勒戒、戒治後，仍不思改進、戒斷，暨其犯罪動機
    、目的、施用次數及犯後態度等一切情狀，量處如主文所示之刑。
三、至被告於八十九年八月十九日為警查獲時，所扣案之安非他命殘渣袋四個、吸食
    器一組、分裝袋十四個、電子秤一個等物，均據被告否認所有，並稱係屋主曾文
    斌所有，經查，查獲之處既非被告之住處，復查無其他積極證據足認被告所有之
    物，自不併予宣告沒收，附此敘明。
據上論斷，應依刑事訴訟法第二百九十九條第一項前段，毒品危害防制條例第十條第
二項，刑法第十一條前段、第五十六條、第四十七條，判決如主文。
本案經檢察官林李嘉到庭執行職務。
中      華      民      國    八十九    年     十二     月     十四     日
                                      臺灣新竹地方法院刑事第一庭
                                          法  官    黃  美  文
右正本證明與原本無異。
如不服本判決，應於判決送達後十日內向本院提出上訴狀( 應附繕本 )，上訴於
臺灣高等法院。
  書記官    饒  興  蘭
中      華      民      國    八十九    年     十二     月     十四     日
附錄：
毒品危害防制條例案件第十條第二項
施用第二級毒品者，處三年以下有期徒刑。


司法院資訊處製作；財團法人民間司法改革基金會備份。
